臺灣高等法院刑事判決　　　　　　　　　　　　　九十二年度交上易字第五八四號
　　上　訴　人　臺灣桃園地方法院檢察署檢察官
　　被　　　告　丙○○即謝志.
右上訴人因被告過失致死案件，不服臺灣桃園地方法院九十一年度交易字第七０五號
，中華民國九十二年九月十日第一審判決（起訴案號：臺灣桃園地方法院檢察署九十
一年度調偵字第一三八號），提起上訴，本院判決如左：
    主  文
上訴駁回。
    理  由
一、本案經本院審理結果，認第一審判決對被告丙○○（即謝志修）為無罪之諭知，
    核無不當，應予維持，並引用第一審判決書記載之證據及理由（如附件判決）。
二、檢察官依據告訴人乙○○、甲○○聲請上訴意旨略以：當時現場尚有許多附近民
    眾，何以未加以傳訊以明實情，又事發當時之救護人員當知當時之情狀，如被告
    車輛是否有被害人之血跡，被害人當時身上是否有撞及被告車輛之跡象等，此均
    得認定被害人究是否有撞及被告車輛後死亡之證明，惟原審均未予查明，逕以無
    證據得證明被害人撞及被告車輛，而為被告有利之認定，已違反刑事訴訟法真實
    發現原則甚明云云。
三、惟查：
  (一)證人李增堯在原審具結證稱：我在附近做體操，我看機車往前滑過去，在被告車
    子後面，我嚇了一跳到，回家先去洗手後，就跑回現場看，我確定有聞到酒味，
    是被害人身上的酒味；... 被害人是在車後方先滑倒，人車都跌在地上，人已經
    滑倒在地，機車繼續向前撞到被告的車後方；人跌在後方至少五米等語（見原審
    卷第六十七頁、第六十八頁）。證人林昆宏亦證稱：人在機車後方，離機車還有
    一段距離，大約一公尺云云（見原審卷第六十九頁）。再參諸警員所繪製道路交
    通事故現場圖所載，被告自小客車後方遺有機車倒地後刮痕長五．一公尺（見偵
    查卷第十一頁）；另依現場照片顯示，被告所停放之自小客車左後方一公尺餘處
    ，遺留有被害人血跡觀之（見偵查卷第五十八頁）；證人李增堯在原審所為前揭
    供證，應屬事實而可採信。被害人陳志汶所騎乘之機車顯係先行倒地後再碰撞停
    放該處之被告自小客車；被害人身體倒臥之位置，則係距被告車後大約一公尺餘
    處，在被告之車輛及後方電線桿中間之位置，並非緊接車後的機車位置，應可認
    定。至於，被告所停放之自小客車，因未經採取血跡樣本，已無從鑑定是否遺留
    有被害人陳志汶之血跡，亦無從據以推定被害人之身體有無撞及被告停放之自小
    客車。
  (二)道路交通安全規則第一百十一條第一項第二款固有規定：公共汽車招呼站一０公
    尺內不得臨時停車。然觀諸該規定，旨在順暢公共汽車招呼站附近之交通，核與
    道路行車之安全，尚無必然之關聯。況且，依卷附資料並無從推定被害人之身體
    有撞及被告停放自小客車之情事；則被告雖有在公共汽車招呼站一０公尺內停車
    之違規行為，亦難認被害人陳志汶之死亡與被告之違規停車間，有何相當之因果
    關係，而不得以過失致死罪責相繩。
  (三)證人李增堯在原審另結證：伊跑回現場看，看到有三、四人圍在被害人倒下的地
    方，我就過馬路上前看到有人把他扶著云云；然渠在同一庭訊中已陳明：扶他的
    人我不認識等語（見原審卷第一六０頁）。因之，本院無從傳喚該證人所指之民
    眾三、四人，附此敘明。
  (四)檢察官依據告訴人乙○○、甲○○聲請上訴意旨，執前詞指摘原判決不當，為無
    理由，應予駁回。
據上論結，應依刑事訴訟法第三百七十三條、第三百六十八條，判決如主文。
本案經檢察官林炳雄到庭執行職務。
中　　　華　　　民　　　國　　九十三　　年　　　一　　　月　　 二十 　　日
                              臺灣高等法院刑事第十二庭
                                  審判長法  官   劉  景  星
                                        法  官   陳  志  洋
                                        法  官   陳  博  志
右正本證明與原本無異。
不得上訴。
                                        書記官   陳  嘉  文
中　　　華　　　民　　　國　　九十三　　年　　　一　　　月　　二十七　　日
